臺灣臺北地方法院交通事件裁定　　　　 94年度交聲字第201號
　　異議人即
　　受處分人　甲○○
上列受處分人因違反道路交通管理處罰條例案件，對於交通部公
路總局臺北區監理所於中華民國94年1月18日所為之北監自裁字
裁40-AFI201616號裁決，聲明異議，本院裁定如下：
    主  文
異議駁回。
    理  由
一、按公共汽車招呼站十公尺內不得臨時停車，而禁止臨時停車
    處所不得停車，道路交通安全規則第111條第1項第2款及第1
    12條第1項第1款定有明文。而汽車駕駛人在禁止臨時停車處
    所停車者，處新臺幣（下同）600元以上1200元以下罰鍰，
    道路交通管理處罰條例第56條第1項第1款亦有明文。次按，
    行為人有違反道路交通管理處罰條例之情形，經警當場舉發
    者，應將舉發違反道路交通管理事件通知單填記後交付該行
    為人簽名或蓋章收受之；拒絕簽章者，並記明其事由，視為
    已收受；又違反道路交通管理事件行為人，未依規定自動繳
    納罰鍰，或未依規定到案聽候裁決，處罰機關應於二個月內
    依標準表逕行裁決之，違反道路交通管理事件統一裁罰基準
    及處理細則第11條第1項第1款及第44條第1項分別定有明文
    。是受處分人駕駛小型車如係在公共汽車招呼站十公尺內違
    規停車而為警舉發，未於舉發通知單上所載之應到案日期前
    到案聽候裁決，經處罰機關調查後仍認定其有上開違規行為
    而逕行裁決處罰者，依違反道路交通管理事件統一裁罰基準
    及處理細則第44條第1項及違反道路交通管理事件統一裁罰
    基準表（以下稱基準表）之規定，應對該受處分人處以一千
    二百元之罰鍰。
二、本件異議人即受處分人甲○○駕駛車號為6B-9371號自用小
    客車，於民國93年10月14日11時29分許，停放在臺北市○○
    ○路○段298號前之位於公共汽車招呼站十公尺內之道路上，
    適為在該處執勤之臺北市政府警察局文山第二分局交通分隊
    員警蕭堯溟攔停，而以受處分人有前揭違反道路交通管理處
    罰條例第56條第1項第1款規定之行為當場掣單舉發，嗣因受
    處分人拒絕簽收員警所開立之上開舉發違反道路交通管理事
    件通知單，由員警在舉發通知單上載明受處分人拒絕簽收之
    事由，而依違反道路交通管理事件統一裁罰基準及處理細則
    第11條第1項第1款規定，視為受處分人已經收受該通知單，
    嗣受處分人未於舉發通知單所載應到案日期（即93年10月29
    日）前到案聽候裁決，案經原處分機關即交通部公路總局臺
    北區監理所調查，因認受處分人確有前開違規行為，原處分
    機關乃以「在禁止臨時停車處所停車」之違規事實，並依道
    路交通管理處罰條例第56條第1項第1款、違反道路交通管理
    事件統一裁罰基準及處理細則第44條第1項及基準表之規定
    ，於應到案日期後二個月（即94年1月18日）逕行裁處受處
    分人罰鍰一千二百元等事實，此有臺北市政府警察局舉發違
    反道路交通管理事件通知單通知聯（北市警交大字第AFI201
    616號）、交通部公路總局臺北區○○○○○道路交通管理
    事件之北監自裁字裁40-AFI201616號裁決書及上開裁決書之
    掛號郵件收件回執等影本在卷可稽。
三、訊據受處分人固不否認其將上開車輛於前開時間停放於前述
    公共汽車招呼站十公尺內道路之事實，惟矢口否認有何違反
    道路交通管理處罰條例規定之行為，辯稱：其認為員警執法
    過程不公，僅為臨時性之政策云云。經查：受處分人於前述
    時地未在其所停放之上開車輛上而將該車輛違規停放於公共
    汽車招呼站十公尺內道路等事實，業據受處分人自承在卷，
    復經證人即員警蕭堯溟於本院調查中證述在卷；而交通警員
    掣單舉發違反道路交通管理處罰條例所列之違規事實，本質
    上為行政處分，且係公務員基於職務上之權力，依法就特定
    之具體事件所為具有公法上效果之單方行政行為，基於公務
    員所為公法上行為具有公信力之原則，該行政處分當可被推
    定為真正，是本件受處分人既未就執勤員警之舉發違誤提出
    相關證據以供調查，且依卷存證據資料亦無其他積極證據足
    資證明其有捏造事實違法取締之情事，則執勤員警本其維護
    交通秩序及安全之職責所為之上開舉發行為，自應受到合法
    及正確之推定；至受處分人所稱臨時性政策等節，核與前開
    違規行為之成立與否無涉，當無解於其所負之違規責任。是
    受處分人上開所辯，顯與事實不符，不足採信。本件事證明
    確，受處分人在禁止臨時停車處所停車之違規行為，堪以認
    定。
四、綜上所述，受處分人駕駛上開車輛確有於前揭時間停放於前
    述位於公共汽車招呼站十公尺內道路之行為，自屬違反道路
    交通管理處罰條例第56條第1項第1款之規定，而受處分人未
    於舉發通知單上所載應到案日期（即93年10月29日）到案聽
    候裁決，經原處分機關依規定於應到案日期後二個月（即94
    年1月18日）逕行裁處，是原處分機關依道路交通管理處罰
    條例第56條第1項第1款、違反道路交通管理事件統一裁罰基
    準及處理細則第44條第1項及前揭基準表之規定裁處受處分
    人罰鍰一千二百元，經核並無違誤。本件受處分人猶執前詞
    ，指摘原處分不當，自無理由，應予駁回。
據上論斷，應依道路交通案件處理辦法第19條，裁定如主文。
中　　華　　民　　國　　94　　年　　3 　　月　　18　　日
                  臺灣臺北地方法院交通法庭
                        法  官    黃雅君
上正本證明與原本無異。
如不服本裁定，應於裁定送達後5日內向本院提出抗告狀。
                        書記官    陳麗津
中　　華　　民　　國　　94　　年　　3 　　月　　31　　日
